臺灣臺中地方法院刑事判決　　　　　　　　　　　　　九十年度訴字第一五二號
　　公　訴　人　臺灣臺中地方法院檢察署檢察官
　　被　　　告　癸○○
　　　　　　　　壬○○
　　右二人之選任辯護人　張慶宗
　　被　　　告　己○○
右列被告等因違反槍砲彈藥刀械管制條例等案件，經檢察官提起公訴（九十年度偵字
第七八一四號），本院判決如左：
    主  文
癸○○共同未經許可，持有可發射子彈具有殺傷力之改造手槍，累犯，處有期徒刑壹
年肆月，併科罰金新臺幣陸拾萬元，罰金如易服勞役，以罰金總額與陸個月之日數比
例折算，扣案之改造手槍壹支（槍枝管制編號0000000000號，含彈匣壹個
）、子彈玖顆均沒收；又共同以強暴方法剝奪人之行動自由，累犯，處有期徒刑捌月
。應執行有期徒刑壹年拾月，併科罰金新臺幣陸拾萬元，罰金如易服勞役，以罰金總
額與陸個月之日數比例折算，扣案之改造手槍壹支（槍枝管制編號00000000
00號，含彈匣壹個）、子彈玖顆均沒收。被訴聚眾賭博部分無罪。
壬○○共同未經許可，持有可發射子彈具有殺傷力之改造手槍，處有期徒刑壹年，併
科罰金新臺幣拾萬元，罰金如易服勞役，以銀元佰元即新臺幣玖佰元折算壹日，扣
案之改造手槍壹支（槍枝管制編號0000000000號，含彈匣壹個）、子彈玖
顆均沒收。
己○○共同以強暴方法剝奪人之行動自由，處有期徒刑陸月，如易科罰金，以佰元
折算壹日。
    事  實
一、癸○○前於民國（下同）八十五年間因違反槍砲彈藥刀械管制條例案件，經本院
    判處有期徒刑四月確定，於八十六年一月十日易科罰金執行完畢，猶不知悔改，
    其自八十七、八十八年間某日起，在臺中縣豐原市○○○路一九四號住處，收受
    友人「林孟賢」（真實姓名不詳）所交付之可發射子彈具有殺傷力之仿ＢＥＲＥ
    ＴＴＡ廠九三Ｒ型自動手槍之改造手槍一支（含彈匣一個）及制式子彈九顆，而
    持有之；又於九十年四月二十五日晚間二十一時許，在臺中縣豐原市○○○路一
    九四號里長辦公室，因不滿丁○○、子○○、丑○○、戊○○追討債務，而與在
    場之壬○○、己○○及另二名不詳姓名之成年男子基於剝奪行動自由之犯意聯絡
    ，由己○○依癸○○指示將電動鐵門關起來後，癸○○再揚稱大家均不可離開，
    而強行剝奪丁○○、子○○、丑○○、戊○○之行為自由，癸○○並上前摸索丁○○、子○○、丑○○、戊○○四人身體，看是否有攜帶器械，再指示壬○○取
    出上開含彈匣一個，內有制式子彈九顆之改造手槍一支，而與壬○○基於持有上
    開槍彈之犯意聯絡，由壬○○取出上開槍彈後交予癸○○持有，廖瑞彰再持上開
    槍彈押住子○○、丑○○、戊○○三人至後面小客廳，癸○○並先拿槍托毆打丑
    ○○後腦，另手持鋤頭柄，壬○○亦拿鋤頭柄、己○○與另不詳姓名之男子亦分
    持高爾夫球桿、鋤頭柄毆打子○○、丑○○、戊○○三人，致丑○○受頭部及背
    部多處瘀腫之傷害、子○○受頭部瘀腫、四肢及軀幹多處挫傷（傷害部份均未據
    告訴），癸○○並對丑○○以加害生命、身體之事恫稱：「你是要試我是公的或
    母的，看我敢不敢開你」等語，其間癸○○並將上開槍彈交由壬○○持有以押住
    丁○○，之後壬○○再將槍彈交予癸○○，適有警察接獲報案到場，而在外面敲
    門，癸○○、壬○○、己○○拒不開門，由己○○將地上血跡擦乾，癸○○再指
    示不詳姓名之成年男子將子○○、丑○○、戊○○帶到二樓，從二樓帶至隔壁相
    連之ＫＴＶ的房間內等候，約三十分鐘後，即同日晚間二十二時許，始讓該三人
    離去，丁○○則被帶往地下室，後經警方再度前來察看，在場之丁○○未做何說
    明隨即離去。嗣經警持搜索票於九十年四月三十日二十時四十五分許，在豐原市
    ○○○路一九０號四樓陽台（該址與同路一九二、一九四號係屬相通），扣得癸○○持有可發射子彈具殺傷力之改造手槍一支、彈匣一個內有子彈九顆，再於同
    路一九四號地下室查獲癸○○所有之鋤頭柄三支。
二、案經臺中縣警察局移送暨臺中縣警察局豐原分局報請臺灣臺中地方法院檢察署檢
    察官偵查起訴。
    理  由
壹、有罪部分
一、訊據被告癸○○對持有扣案槍彈犯行坦承不諱，惟矢口否認有剝奪行動自由、恐
    嚇犯行，辯稱：未有剝奪丁○○、子○○、丑○○、戊○○行動自由或恐嚇，當
    晚丁○○等人至少八人去我家，丁○○說我欠五十萬元，我說我沒有欠錢，後不
    小心摸到丁○○一個手下的衣服，對方說我摸什麼，就動手打我與父親，壬○○
    拿鋤頭柄，和己○○拿高爾夫桿與對方打起來，我就把槍彈取出來嚇止對方不要
    動，我一手持槍，左手拿鋤頭柄打對方不知何人，後來警察來了，只看到丁○○
    及我、我母親，其他人都去樓上躲起來，警察說剛剛是否有鬥毆，我和丁○○都
    說沒有事，然後警察就走了，然後其他人就一起走了云云；被告壬○○矢口否認
    持有扣案槍彈及剝奪行動自由犯行，辯稱：未持有扣案槍彈，亦未剝奪丁○○、
    子○○、丑○○、戊○○之自由，九十年四月二十五日是對方來了七、八人，我
    下樓過不到二分鐘，不知原因就打起來，過一下警察就來了，對方的人躲到二樓
    ，警察走了，對方的人就走了云云；被告己○○矢口否認有剝奪行動自由犯行，
    辯稱：未剝奪丁○○、子○○、丑○○、戊○○行動自由；當時對方一來就找癸○○，要跟癸○○拿錢；癸○○就對對方的其中一人搜身，摸他身體，後來癸○○之父過來叫他們不要這樣，對方就很兇，對方帶來的人先動手，我不知道他是
    何人，他把阿伯（指癸○○之父庚○○）推開，拿安全帽打阿伯，之後外面好幾
    人要衝進來，我很害怕就把鐵門拉下來，後來「文男」、「阿明」、癸○○、壬○○在外面客廳，我跟阿伯及對方五、六人在裡面客廳等；之後裡面客廳有人說
    要先走，叫我帶他們走，我就帶他們從後門走出去；之後「阿明」、癸○○去地
    下室講事情；之後警察來了，問一問就走了，警察也有去地下室，警察走了，我
    也就離開了云云。惟查：
（一）就被告癸○○之持有槍彈犯行，業據被告癸○○坦承持有槍彈犯行不諱（本院
      卷第十三頁反面），並有扣案之改造手槍一支（含彈匣一個）及制式子彈九顆
      可佐，又上開槍彈經送鑑定結果，送鑑制式子槍一枝（槍枝管制編號0000
      000000），實係由ＢＥＲＥＴＴＡ廠九三Ｒ型自動手槍製造之玩具手槍
      （塑膠槍身、金屬槍管及滑套），將槍管車通改造而成之改造玩具手槍，機械
      性能良好，可供擊發子彈使用，認具殺傷力；送鑑制式子彈九顆，認均係口徑
      九ＭＭ制式子彈等語，有內政部警政署刑事警察局九十年五月九日刑鑑字第五
      九四二七號鑑驗通知書附卷可憑，有鑑驗通知書可佐，是被告癸○○持有槍彈
      犯行堪予認定。
（二）就被告癸○○、壬○○、己○○之剝奪行動自由犯行，被告廖瑞彰之恐嚇犯行
      及被告壬○○之持有槍彈犯行部分：
    １業據被告癸○○於警訊對被告壬○○有限制丁○○等人之行動自由之事供稱在
      卷（偵卷十七頁），且其警偵訊及本院羈押訊問對自己在場持槍嚇止丁○○等
      人一節並不否認（偵卷第一０三頁反面、聲羈卷第三頁）；復據被告壬○○於
      警訊對癸○○持扣案槍支控制丁○○等人之事（偵卷二五頁、一四八頁），於
      偵訊對癸○○當時有持槍，有對丑○○搜身之事均不否認（偵卷一０二頁、一
      四八頁反面、一六四頁）；再據被告己○○對當日確有依癸○○指示拉下鐵門
      ，及有動手毆打丑○○等人之事亦不否認（偵卷第三二頁）。
    ２另證人丑○○、丁○○亦指證歷歷。證人丑○○於偵訊證稱：丁○○說他要處
      理的事情我們三人不了解，叫我們先離開。而癸○○就叫小弟將鐵門拉下來，
      不讓我們離開。鐵門鎖起來，他家後門也鎖起來。他說大家均不要離開，癸○○上前摸我的身體，他以為我們有帶東西要去討債，後便依序四人均被他搜身
      。我說我又沒有怎麼樣，癸○○至他弟手中接一支槍過來，比著我們說我們四
      人究要怎麼樣，後押我們三人進入他家後面的小客廳，將我們三人押進去後一
      陣亂打。癸○○先拿槍打我左後腦。我們三人在裡面被打的很摻，三人均倒在
      地上無法走路。：：：癸○○用台語說你是要試我是公的或母的，看我敢不敢
      開你。外面剛好有警察來敲門，他不開門。：：：壬○○是自他腰際將槍拿出
      來，當日他是穿寬黑色Ｔ恤，槍放在裡面腰際，自腰際拔槍出來給癸○○等語
      （偵卷第一二四頁）。而證人丁○○於偵訊證稱：我是後來才到，我與他們三
      人（指丑○○、子○○、戊○○三人）說你們可以回去，但癸○○叫小弟將鐵
      門拉下來，並說我叫他們來幹什麼，他將門關起來是用電動門遙控，關起來後
      ，我說你是要將他們關起來不讓他們走是什麼意思，接下來癸○○搜我的身體
      ，在鐵門關下來時，他便自他弟那邊拿手槍出來，叫他們三人進去客廳，他們
      進去後，我看到癸○○拿手槍槍托打丑○○後腦，癸○○將手槍交給他弟出來
      押住我，叫我不要動，是拿槍指著我。他們在裡面打他們三人，不久癸○○出
      來，他弟便將槍交給癸○○押住我。：：：，第一次警察來他們不開門，警察
      以為沒人在家，便離開等語（偵卷第一二五頁），證人丁○○於本院亦證稱：
      是丑○○打電話叫我過去的，癸○○請丑○○等三人進屋去坐，我進去時他們
      三人要離開，癸○○不肯他們離開，當時癸○○家裡有癸○○、他爸爸、媽媽
      、壬○○、還有四名小弟，他們把鐵門拉下來，癸○○從壬○○那邊身上拿出
      壹把槍用槍柄打丑○○、子○○的頭，都是癸○○打的，後來我看到壬○○拿
      鋤頭炳打子○○、丑○○二人打頭、腳；當場很混亂，有六個人打三個人，當
      時我站在客廳桌子旁邊，沒有人打我，壬○○拿槍指著我，叫我不要動，然後
      癸○○他們把丑○○（筆錄誤繕為丁○○）帶到裡面那一間，所以裡面怎麼打
      我不知道，後來警察就來敲門。癸○○把我被帶到地下室，警察來時是癸○○
      媽媽開門的，警察來七、八人，警察叫我將身分證拿出來，我有將身分證拿出
      來，癸○○及其一個小弟、我在地下室，警察看過身分證後就離開了，癸○○
      也叫我離開，我離開後去找丑○○。（法官問：當時你的行動自由有無受到控
      制？）警察來之前壬○○拿槍指著我，本來槍在癸○○手上，後來他們趕丑○○進去時，將槍交給壬○○，壬○○就跑出來用槍壓著我叫我不要動等語（本
      院卷三九、四十頁）在卷，再參以被告癸○○、壬○○於本院對當場與丁○○
      等人發生鬥毆之事並不否認，被告癸○○並自承當時有持槍及拿鋤頭柄打人等
      情（本院卷第十四頁），被告己○○亦自承當時有拿鋤頭柄、高爾夫球桿打人
      ，及對方的人都是空手來等情（本院卷第六三頁），而丑○○確因之受有頭部
      及背部多處瘀腫之傷害，子○○受有頭部瘀腫、四肢及軀幹多處挫傷瘀傷之傷
      害，亦有豐原醫院出具之診斷證明書可佐，足證證人丁○○、丑○○之指證並
      非子虛，應堪採信。
    ３再查，其後確曾有大批警方到場之事，亦為被告癸○○、壬○○自承在卷，而
      癸○○當時並未向警方求援一節，亦為被告癸○○所不否認，又當時大批警方
      到場入內後，僅見丁○○、癸○○、癸○○之母在場等情，亦為被告癸○○所
      不否認，倘如被告癸○○所言，當晚未有剝奪丁○○等人自由，而係丁○○等
      人先出手攻擊云云，則被告癸○○於自己家中，遇丁○○等人前來挑釁而被打
      ，既有大批警力到場，被告癸○○竟未向警方求援，豈非與常情有違？又倘丁○○等人人多勢眾，又係主動挑釁前來，何以竟未備任何武器而徒手與被告等
      人打架，且其後僅丁○○單身一人至地下室，而同行之人竟至二樓，又當晚竟
      是丁○○、丑○○遭毆打成傷，而未見被告癸○○、壬○○、己○○有受傷就
      醫？是被告癸○○、壬○○所辯顯非可採，應以丁○○、丑○○等人所述較堪
      採信。另被告己○○於警訊先辯稱：癸○○叫我將電動鐵捲門關上以方便談事
      ；而限制他們自由，則是為了閃避前來的警察云云，後於本院再辯稱：之後外
      面好幾人要衝進來，我很害怕就把鐵門拉下來云云，顯係卸責之詞，非可採信
      。
    ４至現場證人即癸○○之父庚○○證稱當時經過，證稱：當時是對方的人沒有要
      離開云云，惟被告己○○既先將鐵門拉下，雙方始再發生打架之事，鐵門既已
      拉下，丁○○等人如何離去？且證人庚○○僅言及打架情形，對被告癸○○當
      場有無持有槍彈乙節，均證稱：沒有看到云云，是證人庚○○所述無非迴護被
      告三人之詞，顯非可採；另選任辯護人曾提出九十年四月二十五日錄影帶之翻
      拍相片，表示係丑○○等前往挑釁一節，惟依該翻拍相片既未能看出在場之男
      子係何人，且於走入門口之動作外，亦未有其他動作足資證明有何挑釁行為，
      是不足為有利被告等人之任何認定。至選任辯護人又指稱證人丁○○等人均有
      前科，所言不足採信云云，惟任何人均不得剝奪他人之行動自由，此行動自由
      權人人皆同，證人丁○○之證言可信性與其曾否犯罪無涉，附此敘明。
    ５綜上所述，事證明確，被告癸○○、壬○○、己○○剝奪他人行動自由犯行，
      被告癸○○恐嚇犯行，及被告壬○○於九十年四月二十五日與被告癸○○共同
      持有扣案槍彈犯行，均堪認定。
二、核被告癸○○所為，係犯槍砲彈藥刀械管制條例第十一條第四項之未經許可，持
    有可發射子彈具有殺傷力之改造手槍罪、同條例第十二條第四項之未經許可，持
    有子彈罪、刑法第三百零二條第一項之剝奪他人行動自由罪、刑法第三百零五條
    之恐嚇罪；核被告壬○○所為，係犯刑法第三百零二條第一項之剝奪他人行動自
    由罪、槍砲彈藥刀械管制條例第十一條第四項之未經許可，持有可發射子彈具有
    殺傷力之改造手槍罪、同條例第十二條第四項之未經許可，持有子彈罪；核被告
    己○○所為，係犯刑法第三百零二條第一項之剝奪他人行動自由罪。公訴人於起
    訴事實欄已載明被告癸○○之恐嚇犯行，惟於論罪時漏列恐嚇罪名，應認此部分
    業已起訴，惟漏列法條，併予敘明。又被告癸○○、壬○○、己○○就剝奪他人
    行動自由犯行部分有犯意聯絡及行為分擔，均為共同正犯。又被告癸○○、壬○○就九十年四月二十五日之持有槍彈犯行，亦有犯意聯絡及行為分擔，均為共同
    正犯。再查，被告癸○○、壬○○所犯之持有改造手槍及持有子彈二罪，係一行
    為觸犯數罪名，為想像競合犯，應依刑法第五十五條規定從一重之持有改造手槍
    罪處斷。另被告癸○○先起意持有改造手槍及子彈後，始於持有槍彈已逾二年之
    狀態繼續中，另行起意剝奪他人行動自由，並取出前開槍彈以遂其犯行，是其所
    犯持有改造手槍罪、剝奪他人行動自由罪間，犯意各別，行為互殊，應予分論併
    罰。再被告癸○○所犯剝奪他人行動自由罪、恐嚇罪間，有方法結果之牽連關係
    ，為牽連犯，從一重論以剝奪他人行動自由罪論處；被告壬○○於為剝奪他人行
    動自由犯行時，為繼續剝奪他人行動自由，始持有改造槍彈，二犯行間有方法結
    果之牽連關係，為牽連犯，從一重論以持有改造手槍罪論處。再查，被告癸○○
    前於八十五年間因槍砲彈藥刀械管制條例案件，經本院判處有期徒刑四月確定，
    於八十六年一月十日易科罰金執行完畢，有臺灣臺中地方法院檢察署刑案資料查
    註紀錄表在卷可按，其於有期徒刑執行完畢後五年內，再犯本件有期徒刑以上之
    罪，為累犯，應依刑法第四十七條規定加重其刑。爰審酌被告癸○○、壬○○、
    己○○，行為時年僅三十一歲、二十四歲及十八歲，年輕氣盛，被告癸○○、壬○○持有槍彈之數量為改造手槍一支、子彈九顆，被告癸○○持有槍彈期間長達
    數年，被告壬○○係一時持有，期間未逾一日，被告三人與他人言語未合，即強
    行以暴力方法剝奪他人行動自由，又受剝奪行動自由之人數有四人，限制行動自
    由之時間，及被告己○○顯係聽命被告癸○○行事等一切情狀，各量處如主文所
    示之刑，並對被告癸○○、壬○○諭知罰金易服勞役之折算標準，對被告己○○
    諭知有期徒刑易科罰金之折算標準，及對被告癸○○定其應執行之刑。另被告癸○○、壬○○二人持有槍彈犯行後，槍砲彈藥刀械管制條例已刪除原同條例第十
    九條關於犯同條例第十一條之罪經判處有期徒刑者，應於刑之執行完畢或赦免後
    ，令入勞動場所強制工作之保安處分規定，並於九十年十一月十四日公布施行，
    同年月十六日生效，雖被告癸○○、壬○○二人犯罪係在修法之前，惟依刑法第
    二條第二項保安處分適用裁判時之法律之規定，修正前槍砲彈藥刀械管制條例第
    十九條之規定，即無再適用餘地，併此敘明。
三、扣案改造手槍一支（槍枝管制編號0000000000號，含彈匣一個）及子
    彈九顆，係被告癸○○、壬○○持有之違禁物，爰依刑法第三十八條第一款宣告
    沒收。
四、公訴意旨另以：被告癸○○與其弟壬○○、另不詳姓名之成年男子五人基於犯意
    聯絡，於八十八年七月十六日十八時許，在臺中縣豐原市○○路街上，上開癸○○等七人強押丙○○至廂型車內，再載至臺中縣豐原市○○里○鄰○○○路一九
    四號癸○○住處，並由該批不詳姓名者將丙○○圍坐於中間，而剝奪丙○○之行
    動自由；癸○○並稱甲○○所積欠之賭債四百八十萬元需由丙○○負責，丙○○
    則回答其並未欠錢如何負責，癸○○即以加害生命、身體、自由之語，對丙○○
    揚稱：「如不還款，會對你不利，且不會讓你離開：：：」等語，使丙○○心生
    畏懼而答應籌錢，並願先典當所使用之自小客車以償還部份款項，癸○○等人始
    同意丙○○於同日晚間二十二時許離去，共計丙○○遭剝奪行動自由約三、四小
    時，後丙○○於隔日即將典當自小客車所得之八十萬元交予癸○○，並自金融機
    構提領四百萬元交予癸○○。因認被告癸○○、壬○○涉犯刑法第三百零二條第
    一項剝奪他人行動自由罪嫌云云。按犯罪事實應依證據認定之，無證據不得推定
    其犯罪事實。訊據被告癸○○、壬○○均堅決否認有剝奪丙○○行動自由之犯行
    ，被告癸○○亦堅決否認有恐嚇犯行。被告癸○○、壬○○均辯稱：八十八年七
    月十六日那天沒有遇到丙○○等語，被告癸○○並辯稱：丙○○也沒有拿四百八
    十萬元給我等語。經查：
（一）公訴人所指之被告癸○○、壬○○此部分犯行，雖據證人丙○○於偵訊及本院
      證述在卷，惟證人丙○○於偵訊及本院對遭被告癸○○恐嚇之內容先後供述不
      一，其先於偵訊供稱：癸○○說我如不還，則會對我不利，他們也不讓我離開
      云云（偵卷第一六五頁），於本院則稱：癸○○說甲○○的賭債要我還，如不
      還就打死我云云（本院卷第一一二、一一三頁），前後所述不一，已難依渠等
      前後不一之證詞，為被告癸○○確有恐嚇犯行之認定。
（二）再查，證人丙○○於偵訊先證稱：隔天拿八十萬元還他，後來去銀行陸續領了
      四百萬元還他云云（偵卷第一六五頁），於本院則證稱：隔天我就去典當車子
      ，得款七、八十萬，都交給癸○○；另外從金融機構提五十至一百萬元左右交
      給癸○○，錢都是在七月十七日、十八日給他；向臺中商業銀行戶名辛○○（
      即丙○○之妻）或臺中九信戶名廖賴妙莉之帳戶提款云云（本院卷第一一二、
      一一三頁），是依證人丙○○之偵訊及本院所述，先後就交付款項數額有三百
      萬元之差距；且查，經本院函調證人丙○○所指稱提款之上開金融機構辛○○
      帳戶，其中辛○○於臺中市第九信用合作社（即現合作金庫銀行東山分行）之
      活期儲蓄存款帳戶，於八十八年七月十六日至七月二十五日並無提款紀錄，僅
      於八十八年七月二十六、二十八日，各有四萬元、一萬元之零星提款，另臺中
      商業銀行北太平分行於八十八年七月間亦無任何存提明細資料，另臺中商業銀
      行豐原分行於八十八年七月十九日有四十萬元之現金提款紀錄，於八十八年七
      月二十九日有四十萬元之現金提款紀錄等情，有合作金庫銀行東山分行函、臺
      中商業銀行總行函文所附之存提明細表可佐，是證人丙○○於八十八年七月十
      七至二十日自銀行辛○○帳戶提領金額為四十萬元，與其於偵訊所述陸續領了
      四百萬元交給癸○○，及於本院所述領了五十至一百萬元交給癸○○，均有不
      符。
（三）又查，本件倘係甲○○所積欠之賭債，證人丙○○非債務人，亦非保證人，原
      即無清償甲○○賭債之義務，且甲○○積欠之賭債高達四百八十萬元，金額非
      小，倘丙○○遭剝奪行動自由而釋回後，其行動自由已未獲限制，竟未向警方
      報案，反典當車子、自銀行提款而籌款逾百萬元交予癸○○，亦與一般常情有
      違。
（四）證人丙○○所述有上開重大瑕疵，已難採信，復查無其他積極證據足資證明，
      此部分應認證據不足，原應為無罪之諭知，惟公訴人既認此部分與前開起訴並
      有罪之剝奪他人行動自由犯行部分有連續犯之裁判上一罪關係，自不另為無罪
      之諭知。
貳、無罪部分
一、公訴意旨略以：被告癸○○基於意圖營利之概括犯意，於八十八年四月間，在臺
    中市○○路福華飯店附近某民宅內（地址不詳）經營筒仔麻將職業賭場，並邀集
    友人乙○○、甲○○等人前往捧場，其中甲○○前往二次賭博輸掉七百二十萬元
    ，乙○○前後約三個月賭輸約三百萬元。因認被告癸○○涉犯刑法第二百六十八
    條之聚眾賭博罪嫌云云。
二、按犯罪事實應依證據認定之，無證據不得推定其犯罪事實。又不能證明被告犯罪
    者，應諭知無罪之判決，刑事訴訟法第一百五十四條、第三百零一條第一項定有
    明文。又按事實之認定，應憑證據，如未能發現相當証據或証據不足以証明，自
    不能以推測或擬制之方法，以為裁判之基礎，最高法院四十年台上字第八六號判
    例均著有明文。又認定犯罪事實所憑之証據，無論係直接証據或間接証據，其為
    訴訟上之証明，須於通常一般之人均不致有所懷疑，而得確信其為真實之程度者
    ，始得據為有罪之認定，倘其証明尚未達到此一程度，而有合理之懷疑存在，復
    無其他調查途逕可尋，法院即應為無罪之判決，最高法院七十六年台上字第四九
    八六號判例可資參照。
三、訊據被告癸○○堅決否認有聚眾賭博犯行，辯稱：我未在福華飯店附近經營賭場
    ；乙○○曾於八十八年四月、五月間與我到彰化賭博是玩筒仔麻將，雙方合夥輸
    了三百二十萬元由我給付，乙○○欠了一百六十萬元事後就避不見面，並非我設
    賭場等語。經查：公訴人認被告癸○○涉聚眾賭博犯嫌，無非以證人乙○○、丙○○於偵訊之證詞為據，惟證人乙○○、丙○○雖均指證被告癸○○經營職業賭
    場云云，惟渠等均未能指出該賭場之詳細地點以供搜索查證，且未能詳述被告癸○○所經營職業賭場之情形、規模，及其如何聚眾賭博；且證人丙○○證稱：係
    友人甲○○至被告癸○○在臺中市福華飯店經營之筒仔麻將職業賭場玩賭云云，
    然證人丙○○實際亦未曾至該賭場玩賭，渠等既未曾至現場玩賭，而係聽聞他人
    於審判外之陳述，渠等證詞即係傳聞證據，自難僅依上開傳聞證據遽即為被告癸○○有聚眾賭博犯行之認定。綜上所述，依證人乙○○、丙○○之證詞，僅足認
    被告癸○○有與乙○○、甲○○對賭之行為（被告癸○○所涉之賭博犯行亦已罹
    於追訴時效），尚不足證明被告癸○○犯聚眾賭博罪，本件既未查獲被告癸○○
    聚眾賭博之地點或賭博器具，又未能查得聚眾賭博之具體情節，且未能查得賭場
    確係由被告癸○○經營之其他積極證據，應認證據不足證明被告癸○○確有聚眾
    賭博犯行，爰依法為無罪之諭知。
據上論斷，應依刑事訴訟法第二百九十九條第一項前段、第三百零一條第一項，槍砲
彈藥刀械管制條例第十一條第四項、第十二條第四項，刑法第二十八條、第三百零二
條第一項、第三百零五條、第五十五條、第四十七條、第五十一條第五款、第四十一
條第一項前段、第四十二條第二項、第三項、第三十八條第一項第一款，罰金罰鍰提
高標準條例第一條前段、第二條，判決如主文。
中      華      民      國    九十一    年      十      月    二十一    日
                                        臺灣臺中地方法院刑事第四庭
                                            法  官    黃  家  慧
右正本證明與原本無異。
如不服本判決，應於送達後十日內向本院提出上訴狀(須附繕本)，上訴於台灣高等
法院台中分院。
                                            書記官
中      華      民      國    九十一    年      十      月    二十二    日
附錄論罪科刑法條
刑法第三百零二條第一項：
私行拘禁或以其他非法方法，剝奪人之行動自由者，處五年以下有期徒刑、拘役或三
百元以下罰金。
刑法第三百零五條
以加害生命、身體、自由、名譽、財產之事，恐嚇他人致生危害於安全者，處二年以
下有期徒刑、拘役或三百元以下罰金。
槍砲彈藥刀械管制條例第十一條第四項：
未經許可，持有、寄藏或意圖販賣而陳列第一項所列槍砲者，處一年以上七年以下有
期徒刑，併科新臺幣七百萬元以下罰金。
槍砲彈藥刀械管制條例第十二條第四項：
未經許可，持有、寄藏或意圖販賣而陳列子彈者，處五年以下有期徒刑，併科新台幣
三百萬元以下罰金。
